臺灣臺北地方法院刑事判決　　　　　　96年度交簡上字第89號
　　上　訴　人
　　即　被　告　甲○○
上列上訴人即被告因公共危險案件，不服本院96年度北交簡字第
765號，中華民國96年4月16日第一審刑事簡易判決（聲請簡易判
決處刑書案號：96年度偵字第1631號），提起上訴，本院管轄之
第二審地方法院合議庭判決如下：
    主  文
上訴駁回。
甲○○緩刑貳年。
    事  實
一、甲○○於民國95年12月9日22時30分至翌（10）日凌晨1時許
    ，在台北市○○路、南海路口附近「新東南餐廳」內，飲用
    紹興酒約4、5杯後，已不能安全駕駛動力交通工具，詎其竟
    仍於同年12月10日凌晨1時39分前之某時許，騎乘車牌號碼
    FLS-152號重型機車自上開地點出發，沿台北市○○○街行
    駛，欲前往寧波西街、牯嶺街附近，為警於同日凌晨1時39
    分許，在台北市中正區○○○街、泉州街口攔檢查獲，並檢
    測其呼氣酒精濃度達美公司0.76毫克，而悉上情。
二、案經台北市政府警察局中正第二分局報告台灣台北地方法院
    檢察署檢察官偵查起訴。
    理  由
一、訊據上訴人即被告甲○○對於上揭事實坦承不諱，並有酒精
    測試單1紙、台北市政府警察局舉發違反道路交通管理事件
    通知單、刑法第185條之3案件測試觀察紀錄表及生理平衡檢
    測表在卷可稽，是依前述補強證據，足徵被告出於任意性之
    自白與事實相符，本院自得採為認定事實之依據。
二、核被告所為，係犯刑法第185條之3服用酒類不能安全駕駛動
    力交通工具而駕駛罪。原審經審理之結果，認依被告於警詢
    、偵查中之自白、酒精測試單、台北市政府警察局舉發違反
    道路交通管理事件通知單、刑法第185條之3案件測試觀察紀
    錄表、生理平衡檢測表等證據，已足認定被告上開犯行，乃
    依檢察官之聲請，不經通常審判程序，援引刑事訴訟法第
    449條第1項（漏載前段及第3項）、第454條第2項、刑法第
    185條之3、第42條第3項前段、刑法施行法第1條之1等規定
    ，並審酌被告素行狀況、犯罪原因、家境、教育程度、工作
    狀況、犯罪後態度及其行為對交通安全所造成不利影響等一
    切情狀，逕以簡易判決處刑，量處被告罰金新台幣（下同）
    52000元，並諭知如易服勞役，以1000元折算1日之折算標準
    ，經核其認事用法均無違誤，量刑亦稱妥適，上訴意旨未爭
    執事實，僅請求從輕量刑等語，被告上訴為無理由，應予駁
    回。又被告未曾受有期徒刑以上刑之宣告，此有台灣高等法
    院被告全國前案紀錄表在卷可按，爰審酌被告到庭敘明違規
    經過以及表示悔悟懊惱之情，是被告經此偵、審教訓後，當
    知所警惕，本院認尚無逕對被告施以短期自由刑之必要，自
    可先賦予被告非在監之適當社會處遇，以期其能有效回歸社
    會，故原審對被告宣告之刑，以暫不執行為適當，爰另諭知
    緩刑，以啟自新。
三、據上論斷，應依刑事訴訟法第455條之1第3項、第368條，刑
    法第74條第1項第1款，判決如主文。
本案經檢察官鄭堤升到庭執行職務。
中　　華　　民　　國　　96　　年　　7 　　月　　12　　日
             　　 刑事第一庭    審判長法　官　陳興邦
                                　　　法　官　雷淑雯
                                      法　官　蘇嘉豐
以上正本證明與原本無異。
本件不得上訴。
                                      書記官　蘇靜紅
中　　華　　民　　國　　96　　年　　7 　　月　　12　　日
附錄本案論罪科刑所適用法條全文：
刑法第185條之3
服用毒品、麻醉藥品、酒類或其他相類之物，不能安全駕駛動力
交通工具而駕駛者，處1年以下有期徒刑、拘役或3萬元以下罰金
